

## **SOBRE MÍ**

Soy Cecivel Solano, Ingeniera especialista en tecnología y aseguramiento de la calidad del software. Mi carrera comenzó en Tuinter, donde afiné mis habilidades en soporte técnico y atención al cliente, destacando por mi comunicación asertiva y resolución efectiva de problemas.

Actualmente, como Ingeniera QA en Monte Shirango S.A.S., lidero la calidad de aplicaciones web, dominando pruebas y herramientas avanzadas como JMeter y Postman. Estoy comprometida con la innovación y excelencia, preparada para enfrentar y superar los retos tecnológicos del futuro.

#### CONTACTO



**1** 0990919156



cecitasolano@gmail.com

in

www.linkedin.com/in/ce civel-solano-chamba-735b84219



Loja-Macará



#### **HERRAMIENTAS**

- BDD SQL SERVER
- Jmeter
- Postman
- Jira



#### **IDIOMAS**

- Español
- Inglés-Básico

# Cecivel Solano

#### INGENIERA EN SISTEMAS



#### **EXPERIENCIA**

#### ATENCIÓN AL CLIENTE Y ASISTENTE DE **SOPORTE TÉCNICO**

#### Tuinter

2021- 2022

Mi conocimiento en tecnología me permitió trabajar dentro de una empresa proveedora de internet. Mi principal responsabilidad fue la de dar atención al cliente y brindar soporte técnico en línea. El trabajar en atención al cliente me permitió desarrollar la habilidad de la comunicación asertiva para poder resolver las dificultades que se presenten con cada cliente.

#### **INGENIERA QA** Monte Shirango S.A.S

2022 -Presente

En mi rol actual como Ingeniera QA en Monte Shirango S.A.S., tengo la gran responsabilidad de asegurar la calidad de las aplicaciones web de facturación electrónica. Mi enfoque está en realizar pruebas exhaustivas, abarcando desde funcionales hasta pruebas de carga, concurrencia y estrés. Utilizo herramientas avanzadas como JMeter y Postman, lo cual me permite automatizar procesos y garantizar resultados óptimos. Este periodo en Monte Shirango ha sido fundamental para consolidar mi conocimiento y me ha proporcionado una plataforma sólida para aplicar y expandir mis competencias en futuros proyectos tecnológicos.

#### ATENCIÓN AL CLIENTE Y SOPORTE A USUARIOS Monte Shirango S.A.S

2023-Presente

Actualmente me encargo de brindar soporte técnico a los usuarios que utilizan la aplicación web de facturación electrónica. Este cargo me permite conocer y desarrollar la habilidad de entender las necesidades de cada usuario.



### **FORMACIÓN**

#### **INGENIERA EN SISTEMAS**

Universidad Nacional de Loja 2016 - 2022